臺灣臺中地方法院刑事判決　　　　　　　　　　　　九十三年度易字第一四八號
　　公　訴　人?臺灣臺中地方法院檢察署檢察官
　　被　　　告　甲○○
右列被告因違反臺灣地區與大陸地區人民關係條例等案件，經檢察官提起公訴（九十
二年度偵字第六一四八號），本院判決如左：
    主  文
甲○○共同連續違反不得僱用大陸地區人民在臺灣地區從事未經許可工作之規定，處
有期徒刑參月，如易科罰金，以參佰元折算壹日。
    事  實
一、甲○○與乙○○（通緝中，另行審結）均明知自大陸偷渡來臺之大陸人民，為違
    反國家安全法第六條第一項之犯人，暨不得僱用大陸地區人民從事未經許可之工
    作，竟基於概括犯意之聯絡，自民國九十二年一月二十八日起，由乙○○經不詳
    人士介紹，以每日新臺幣（下同）八百元之代價，僱用未經內政部警政署入出境
    管理局許可入境，而擅自由大陸地區非法入境之何少銘、魏文正（均業經臺灣臺
    中地方法院檢察署檢察官以九十二年度偵字第六一四八號職權處分，魏文正係自
    九十二年一月二十八日起、何少銘係自九十二年三月十日起受僱）、及未經許可
    在臺灣地區從事工作之大陸地區人民林建國（自九十二年三月三日起）、劉斌（
    自九十二年三月間某日）、吳前旺（自九十二年三月十三日起）、高仁耀（自九
    十二年二月十五日起）、何遵龍（自九十二年二月十二日起）、丁昌斌（九十二
    年三月一日起）、林同平（自九十二年三月十二日起）等人後，由甲○○以每月
    月薪二萬七千元之代價擔任司機，負責搭載何少銘等人至臺中縣市地區工地，從
    事打雜打掃、清理垃圾等工作。甲○○、乙○○於每日收工後，即將自工地承包
    商處所領得之薪資發放予何少銘等人，乙○○每日可從每位大陸人民之薪資中抽
    取一百元不等之利潤。又甲○○明知何少銘、魏文正係偷渡來臺，違反國家安全
    法第六條第一項之犯人，竟自九十二年一月二十六日起，將其所有之臺中市○○
    區○○路一段四三巷六六號住處，以每月六千元之代價出租予乙○○，以供何少
    銘（自九十二年三月十日起）、魏文正（自九十二年一月二十八日起）居住以藏
    匿。嗣為警於九十二年三月十六日上午七時五十分許，在臺中縣太平市○○路○
    段與新平三路口，因甲○○駕駛車牌號碼ＨＨ—四二三二號自用小客車闖紅燈為
    警攔檢，於車內發現何少銘等大陸人民，始悉上情。
二、案經臺中縣警察局霧峰分局報告臺灣臺中地方法院檢察署檢察官偵查起訴。
    理  由
一、訊據被告甲○○對於告揭事實坦承不諱，核與證人即大陸偷渡客何少銘、魏文正
    、及大陸人民林建國、劉斌、吳前旺、高仁耀、何遵龍、丁昌斌、林同平於警詢
    、偵訊時指證相符，且有流動人口登記聯單、中華民國臺灣地區旅行證、現場照
    片數份附卷可參，足見被告自白確與事實相符。是本件事證明確，被告犯行均堪
    予認定，應予依法論科。
二、核被告甲○○與共同被告乙○○僱用未經許可在臺灣地區從事工作之大陸地區人
    民工作所為，係違反臺灣地區與大陸地區人民關係條例第十五條第四項之僱用大
    陸地區人民在臺灣地區從事未經許可工作之規定罪，應依同法第八十三條第一項
    處刑。又被告甲○○出租其所有之住處，供偷渡來臺之大陸人民何少銘、魏文正
    居住以藏匿，另係犯刑法第一百六十四條第一項之藏匿人犯罪。被告甲○○與共
    同被告乙○○二人間，就上揭犯行，有犯意之聯絡，行為之分擔，均為共同正犯
    。又被告甲○○前開先後多次違反臺灣地區與大陸地區人民關係條例、藏匿人犯
    之犯行，均時間緊接，犯罪構成要件相同，顯係基於概括犯意反覆為之，為連續
    犯，爰各依刑法第五十六條之規定以一罪論，並加重其刑。被告就所犯上開二罪
    之間有手段與目的之牽連關係，應從一重之違反不得僱用大陸地區人民在臺灣地
    區從事未經許可工作之規定罪處斷。爰審酌被告之犯罪動機、目的、手段，犯罪
    所生之危害、犯罪後之態度等一切情狀，量處如主文所示之刑，並諭知易科罰金
    之折算標準。
三、共同被告乙○○所涉違反臺灣地區與大陸地區人民關係條例犯行，嗣其到案後另
    行審結，末此敘明。
據上論斷，應依刑事訴訟法第二百九十九條第一項前段，臺灣地區與大陸地區人民關
係條例第八十三條第一項，刑法第十一條前段、第二十八條、第一百六十四條第一項
、第五十五條、第五十六條、第四十一條第一項前段，罰金罰鍰提高標準條例第一條
前段、第二條，判決如主文。
中　　　華　　　民　　　國　　九十三　　年　　　十　　　月　　 十五 　　日
                                    臺灣臺中地方法院刑事第五庭
                                        審判長法　官
                                              法　官
                                              法　官
右正本證明與原本無異。
如不服本判決，應於送達後十日內向本院提出上訴狀（須附繕本），上訴於臺灣高等
法院臺中分院。
                                        書記官
中　　　華　　　民　　　國　　　九十三　　　年　　　十　　　月　　一　　日
附錄論罪科刑法條
臺灣地區與大陸地區人民關係條例第十五條
左列行為不得為之：
一、使大陸地區人民非法進入臺灣地區。
二、招攬臺灣地區人民未經許可使之進入大陸地區。
三、使大陸地區人民在臺灣地區從事未經許可或與許可目的不符之活動。
四、僱用或留用大陸地區人民在臺灣地區從事未經許可或與許可範圍不符之工作。
五、居間介紹他人為前款之行為。
臺灣地區與大陸地區人民關係條例第八十三條
違反第十五條第四款或第五款規定者，處二年以下有期徒刑、拘役或科或併科新臺幣
三十萬元以下罰金。
意圖營利而違反第十五條第五款規定者，處三年以下有期徒刑、拘役或科或併科新臺
幣六十萬元以下罰金。
以犯前項之罪為常業者，處五年以下有期徒刑，得併科新臺幣六十萬元以下罰金。
法人之代表人、法人或自然人之代理人、受僱人或其他從業人員，因執行業務犯前三
項之罪者，除處罰行為人外，對該法人或自然人並科以前三項所定之罰金。但法人之
代表人或自然人對於違反之發生，已盡力為防止行為者，不在此限。
中華民國刑法第一百六十四條 (藏匿人犯或使之隱避、頂替罪)
藏匿犯人或依法逮捕拘禁之脫逃人或使之隱避者，處二年以下有期徒刑、拘役或五百
元以下罰金。
意圖犯前項之罪而頂替者，亦同。
